臺灣高等法院臺南分院刑事判決
                                    111年度上訴字第931號
上  訴  人  
即  被  告  盧彥宇


上列上訴人因違反槍砲彈藥刀械管制條例案件，不服臺灣臺南地
方法院111年度訴字第227號中華民國111年5月2日第一審判決（
起訴案號：臺灣臺南地方檢察署111年度營偵字第194號），提起
上訴，本院判決如下：
    主  文
上訴駁回。
    理  由
一、刑事訴訟法第348條於民國110年6月18日修正施行：「上訴
    得對於判決之一部為之。對於判決之一部上訴者，其有關係
    之部分，視為亦已上訴。但有關係之部分為無罪、免訴或不
    受理者，不在此限。上訴得明示僅就判決之刑、沒收或保安
    處分一部為之。」經查：本案原審判決後，檢察官並未提起
    上訴，被告僅就原判決量刑部分提起上訴（見本院卷第58頁
    ），是本件審判範圍僅及於原判決量刑部分。
二、本案據以審查原判決之量刑妥適與否之原審所認定犯罪事實
    及其罪名部分：
　㈠原判決認定之犯罪事實：
　　盧彥宇明知未經主管機關許可，不得持有槍砲彈藥刀械管制
    條例管制之違禁物，竟仍基於非法持有槍砲之主要組成零件
    及子彈之犯意，於民國108年1月間某日，在臺南市白河區某
    處，向陳俊成(已歿，真實姓名、年籍不詳)借得屬槍砲主要
    組成零件之已貫通金屬槍管1支及具有殺傷力之子彈3顆後，
    未經許可而持有之。嗣經警於110年11月22日16時40分許，
    持本院核發之搜索票前往臺南市新營區義和街8巷30之2號3
    樓執行搜索而查獲，並扣得上開物品。
  ㈡原判決認定之被告所犯罪名：槍砲彈藥刀械管制條例第13條
    第4項之非法持有槍砲之主要組成零件罪、第12條第4項之非
    法持有子彈罪。被告以一持有行為，同時持有上開金屬槍管
    及子彈，觸犯構成要件不同之2罪，為想像競合犯，應從一
    重之非法持有槍砲之主要組成零件罪處斷。　　
三、上訴意旨之論斷：　
　㈠被告上訴意旨主張：被告已坦承不諱，又因離異需照顧3歲半
    子女，被告甚感慚愧及悔悟，請給予被告機會，減輕併科罰
    金之金額。
　㈡關於其他刑之加重事由：
　　被告前因詐欺案件，經臺灣臺南地方法院以109年度金簡字
    第62號判處有期徒刑3月確定，於110年3月2日執行完畢乙情
    ，為被告所不否認（見本院卷第62頁），並有臺灣高等法院
    被告前案紀錄表在卷可憑（見本院卷第29-30頁），其於受
    有期徒刑之執行完畢後，5年以內故意再犯本件有期徒刑以
    上之罪，符合累犯所定之要件，且依司法院釋字第775號解
    釋意旨，審酌被告之犯罪情節，並無因適用刑法第47條第1
    項規定加重最低本刑致無法處以最低法定本刑，而使其所受
    刑罰超過所應負擔罪責之罪刑不相當情形，是本件仍有累犯
    加重其刑規定之適用。
　㈢駁回上訴之理由：
　  原審審酌被告漠視法令禁制，任意持有槍砲之主要組成零件
    及子彈，對社會治安有潛在之危險性，行為實有不當，惟念
    被告始終坦承犯行，犯後態度尚佳，且於持有扣案金屬槍管
    及子彈起，迄為警查獲止，並未持以為其他犯罪，兼衡被告
    犯罪之動機、目的、手段、素行、於原審審理時自陳之智識
    程度、家庭經濟狀況等一切情狀，就被告犯行，量處有期徒
    刑7月，併科罰金新台幣（下同）2萬元，並就罰金部分諭知
    易服勞役之折算標準。經核原判決量刑尚屬允當，被告上訴
    意旨仍指摘原判決量刑過重，惟按，量刑之輕重，屬事實審
    法院得依職權自由裁量之事項，苟已斟酌刑法第57條各款所
    列情狀，而未逾越法定刑度，不得遽指為違法。原審法院所
    量處被告刑責，已審酌被告之犯罪情節、犯罪所生危害、犯
    罪後態度等一切情狀，於法定刑度內妥為裁量，並無不當或
    違法之情形，復與比例原則、平等原則、罪責相當原則相合
    。況且被告非法持有槍砲主要組件零件及子彈之犯行近3年
    ，時間非短，犯罪情節非輕，而槍砲彈藥刀械管制條例第13
    條第4項非法持有槍砲之主要組成零件罪法定最輕本刑為有
    期徒刑6月，且須併科罰金，於依累犯之規定加重其刑後，
    原審就被告犯行量處有期徒刑7月，併科罰金2萬元，其所判
    處刑度已相當優惠，實難認有過重之情。是本件上訴為無理
    由，應予駁回。
四、應適用之法條：
    刑事訴訟法第368條、第373條。
本案經檢察官陳昆廷提起公訴，檢察官蔡麗宜到庭執行職務。
中　　華　　民　　國　　111 　年　　9 　　月　　14　　日
                  刑事第六庭    審判長法  官  吳勇輝
                                      法  官  黃國永
                                      法  官  吳錦佳
以上正本證明與原本無異。
如不服本判決應於收受送達後20日內向本院提出上訴書狀，其未
敘述上訴理由者，並得於提起上訴後20日內向本院補提理由書（
均須按他造當事人之人數附繕本）「切勿逕送上級法院」。
　　　　　　　　　　　　　　　　　　　書記官  王杏月　　
中　　華　　民　　國　　111 　年　　9 　　月　　14　　日
附錄本案論罪科刑條文：
槍砲彈藥刀械管制條例第12條
未經許可，製造、販賣或運輸子彈者，處1年以上7年以下有期徒
刑，併科新台幣500萬元以下罰金。
未經許可，轉讓、出租或出借子彈者，處6月以上5年以下有期徒
刑，併科新台幣300萬元以下罰金。
意圖供自己或他人犯罪之用，而犯前二項之罪者，處3年以上10
年以下有期徒刑，併科新台幣700萬元以下罰金。
未經許可，持有、寄藏或意圖販賣而陳列子彈者，處5年以下有
期徒刑，併科新台幣300萬元以下罰金。
第1項至第3項之未遂犯罰之。

槍砲彈藥刀械管制條例第13條
未經許可，製造、販賣或運輸槍砲、彈藥之主要組成零件者，處
3年以上10年以下有期徒刑，併科新台幣700萬元以下罰金。
未經許可，轉讓、出租或出借前項零件者，處1年以上7年以下有
期徒刑，併科新台幣500萬元以下罰金。
意圖供自己或他人犯罪之用，而犯前2項之罪者，處5年以上有期
徒刑，併科新台幣1000萬元以下罰金。
未經許可，持有、寄藏或意圖販賣而陳列第1項所列零件者，處6
月以上5年以下有期徒刑，併科新台幣300萬元以下罰金。
第1項至第3項之未遂犯罰之。